【裁判字號】    97,易,4362
【裁判日期】    971201
【裁判案由】    竊盜
【裁判全文】
臺灣臺中地方法院刑事判決              97年度易字第4362號
公  訴  人  臺灣臺中地方法院檢察署檢察官
被      告  甲○○
                    （另案在臺灣臺中看守所羈押中）
上列被告因竊盜案件，經檢察官提起公訴（97年度偵緝字第2338
號），本院判決如下：
    主    文
甲○○攜帶兇器竊盜，累犯，處有期徒刑柒月。
    犯罪事實
一、甲○○前曾於民國九十五年間因毒品案件，經本院處有期徒
    刑十一月確定，經送監執行，於九十六年七月十六日執行完
    畢。詎意圖為自己不法之所有，於九十七年六月十三日上午
    五時十六分許，攜帶向不知情之友人「芭樂」借得所有客觀
    上足以傷害人之生命、身體而可供兇器使用之老虎鉗一支（
    未扣案），至臺中縣太平市○○路○段二一三巷五弄二三號
    乙○○住處庭院內，以該老虎鉗剪斷繫在欄杆及腳踏車上之
    鐵鍊後，竊取上開腳踏車，得手後供己騎乘使用。該腳踏車
    另於九十七年六月二十四日某時，經甲○○停放在臺中市○
    區○○路二四號前遭他人竊取。嗣因傅家樹報警並提供住處
    理現場監視器畫面，始查悉上情。
二、案經臺中市警察局第一分局報告臺灣臺中地方法院檢察署檢
    察官偵查起訴。
    理    由
一、按現行刑事訴訟法為保障被告之反對詰問權，排除具有虛偽
    危險性之傳聞證據，以求實體真實之發見，於該法第一百五
    十九條第一項明定被告以外之人於審判外之言詞或書面陳述
    ，除法律有規定者外，不得作為證據。又被告以外之人於審
    判外之陳述，雖不符前四條之規定（即刑事訴訟法第一百五
    十九條之一至同條之四），而經當事人於審判程序同意作為
    證據，法院審酌該言詞陳述或書面陳述作成時之情況，認為
    適當者，亦得為證據；當事人、代理人或辯護人於法院調查
    證據時，知有第一百五十九條第一項不得為證據之情形，而
    未於言詞辯論終結前聲明異議者，視為有前項之同意，刑事
    訴訟法第一百五十九條之五定有明文。本件檢察官、被告並
    未就卷內證據資料之證據能力有所爭執，且迄於言詞辯論終
    結前，均未主張有刑事訴訟法第一百五十九條第一項不得為
    證據之情形，是應認已同意卷內證據均得作為證據，且經本
    院審酌後，認無不適當之情形，應認本案調查之卷內證據均
    有證據能力，合先敘明。
二、訊據被告甲○○就上開事實坦承不諱，核與證人乙○○於警
    詢時證述之情節相符，並有現場監視器翻拍照片八幀、刑案
    現場測繪圖一份在卷可參，足徵被告自白與事實相符，應堪
    採信。綜上，本件事證明確，被告犯行洵堪認定，應予依法
    論科。
三、按刑法第三百二十一條第一項第三款之攜帶兇器竊盜罪，係
    以行為人攜帶兇器為其加重條件，此所謂兇器，其種類並無
    限制，凡客觀上足以對人之生命、身體、安全構成威脅，具
    有危險性之兇器為已足，並不以攜帶之初有行兇之意圖為必
    要，最高法院七十九年臺上字第五二五三號判例意旨可資參
    照。查本案被告行竊時攜帶之老虎鉗一支，用以剪斷鐵鍊，
    顯見質地堅硬，倘持以抵拒，足以危害於他人生命、身體之
    安全，客觀上應認係兇器無疑。核被告所為，係犯刑法第三
    百二十一條第一項第三款攜帶兇器竊盜罪。被告前於九十五
    年間因毒品案件，經本院處有期徒刑十一月確定，經送監執
    行，於九十六年七月十六日執行完畢一節，有刑案紀錄查註
    紀錄表、臺灣高等法院被告前案紀錄表各一份附卷可稽，其
    於有期徒刑行執行完畢後，茲於五年以內再故意犯本件有期
    徒刑以上之罪，應依刑法第四十七條第一項之規定，為累犯
    ，應加重其刑。爰審酌被告攜帶兇器行竊，及其竊得財物之
    價值、造成被害人之損失，然尚能坦承犯行，亦表悔意之犯
    後態度等一切情狀，量處如主文所示之刑。又其持以行竊之
    老虎鉗並未扣案，且非被告所有，業據被告供明在卷，亦非
    違禁物，本院無從為沒收之諭知，併此敘明。
據上論斷，應依刑事訴訟法第二百九十九條第一項前段，刑法第
三百二十一條第一項第三款、第四十七條第一項，判決如主文。
本案經檢察官葉柏岳到庭執行職務。
中    華    民    國    97    年    12    月     1    日
                  刑事第十四庭  法  官  陳  葳
以上正本證明與原本無異。
如不服本判決應於收受判決後10日內向本院提出上訴書狀，並應
敘述具體理由；其未敘述上訴理由者，應於上訴期間屆滿後20日
內向本院補提理由書（均須按他造當事人之人數附繕本）「切勿
逕送上級法院」。
                                書記官  張雅如
中    華    民    國    97    年    12    月     1    日
附錄法條：
刑法第三百二十一條：
犯竊盜罪而有左列情形之一者，處六月以上、五年以下有期徒刑
：
一、於夜間侵入住宅或有人居住之建築物、船艦或隱匿其內而犯
    之者。
二  毀越門扇、牆垣或其他安全設備而犯之者。
三  攜帶兇器而犯之者。
四  結夥三人以上而犯之者。
五  乘火災、水災或其他災害之際而犯之者。
六  在車站或埠頭而犯之者。
前項之未遂犯罰之。


司法院資訊處製作；財團法人民間司法改革基金會備份。
